【裁判字號】    91,訴,3304
【裁判日期】    920226
【裁判案由】    損害賠償
【裁判全文】
臺灣臺中地方法院民事判決  九十一年度訴字第三三○四號
    原      告  國泰世紀產物保險股份有限公司
    法定代理人  丁○○
    訴訟代理人  甲○○
                            送.
    被      告  戊○○
    法定代理人  己○○
                丙○○
右當事人間請求損害賠償事件，本院判決如左：
    主    文
被告應給付原告新臺幣壹佰肆拾萬元，及自民國九十一年九月二十日起至清償日止，
按週年利率百分之五計算之利息。
訴訟費用由被告負擔。
本判決於原告以新臺幣肆拾柒萬元為被告供擔保後，得假執行。
    事    實
甲、原告方面：
一、聲明：求為判決被告應給付原告新臺幣（下同）一百四十萬元，及自起訴狀繕本
    送達翌日起至清償日止，按週年利率百分之五計算之利息，並陳明願供擔保，聲
    請宣告假執行。
二、陳述：
（一）緣被告於酒醉後，駕駛訴外人陳獻銘所有、原告承保強制汽車責任險之車牌號
      碼ＯＢ─一三一七號自用小客車，於民國九十年七月二十七日一時十五分許，
      行經臺中縣梧棲鎮○○路與中華路口時，撞及由被害人董家寧駕駛之車牌號碼
      ＴＸ─五七八二號自用小客車，致董家寧傷重不治而死亡。
（二）本件事故發生後，原告經被害人董家寧之受益人蕭小萍請求後，已依強制汽車
      責任保險法第二十八條及強制汽車責任保險給付標準第六條之規定，給付蕭小
      萍一百四十萬元之保險金。按被保險汽車發生汽車交通事故，加害人係酒醉駕
      車者，保險人仍應依強制汽車責任保險法規定給付保險金，但得在給付金額範
      圍內，向加害人求償，強制汽車責任保險法第二十七條第一款定有明文。被告
      酒醉駕駛被保險汽車致發生上述交通事故，原告依據前揭法律規定，自得向被
      告求償其給付被害人之受益人之款項，然被告迄未清償，為此提起本件訴訟，
      求為判決如訴之聲明。
三、證據：提出臺灣臺中地方法院檢察署相驗屍體證明書、強制汽車保險理賠計算書
    、領款收據、臺中縣清水分局梧棲警備小隊處理道路交通事故證明書各一份（以
    上均為影本）為證。
乙、被告方面：對於原告之請求無意見，被告確有意願賠償原告，然先前與被害人之
    繼承人在臺中縣沙鹿鎮調解委員會成立調解時，已同意支付被害人家屬三百零五
    萬元，目前實在無法一次籌足原告所請求之款項以清償原告。
丙、本院依職權向臺中縣警察局清水分局調閱被告與被害人董家寧於右揭時地發生交
    通事故之相關資料。
    理    由
一、本件原告主張被告酒醉駕駛原告承保之車牌號碼ＯＢ─一三一七號自用小客車，
    於九十年七月二十七日一時十五分許，在臺中縣梧棲鎮○○路、中港路口與董家
    寧駕駛之車牌號碼ＴＸ─五七八二號自用小客車發生碰撞，致被害人董家寧死亡
    ，原告因本件車禍事故，已給付董家寧之受益人蕭小萍一百四十萬元保險金等情
    ，業據原告提出臺灣臺中地方法院檢察署相驗屍體證明書、強制汽車保險理賠計
    算書、領款收據、臺中縣清水分局梧棲警備小隊處理道路交通事故證明書各一份
    為證，另經本院向臺中縣警察局清水分局調閱被告與被害人董家寧於右揭時地發
    生交通事故之警訊筆錄及道路交通事故調查報告表核閱無誤，且為被告所不爭執
    ，則原告前揭主張自堪信為真實。至被告於本院言詞辯論期日陳稱已與被害人之
    繼承人成立調解且同意賠償三百零五萬元一節，固為原告所不爭執，然原告主張
    被告與被害人之繼承人成立調解之賠償金額中，乃包括原告所給付之本件汽車強
    制責任保險金，觀諸卷附臺中縣警察局清水分局所檢送之被告與被害人繼承人於
    九十年八月二十一日於臺中縣沙鹿鎮調解委員會成立調解之調解書內容第一項所
    載：「聲請人（即被告與被告所駕駛車輛所有人陳獻銘）同意給付對造人（即被
    害人之繼承人）三百零五萬元正（含強制險）作為對造人支出醫藥費、喪葬費、
    精神慰撫金及其他相關一切損害賠償之用（以下略）」，足見原告所稱被告同意
    賠償被害人之繼承人之三百零五萬元中係包括原告所給付之保險金等語，應屬實
    情，原告在給付保險金後，再向被告求償，即為法之所許，附此敘明。
二、按被保險汽車發生汽車交通事故，加害人酒醉駕車者，保險人仍應依強制汽車責
    任保險法規定給付保險金，但得在給付金額範圍內，向加害人求償，強制汽車責
    任保險法第二十七條第一款規定甚明。被告酒醉駕駛原告承保之車牌號碼ＯＢ─
    一三一七號自用小客車而肇事，且原告就該車所生保險事故，已依法給付被害人
    之受益人保險金一百四十萬元，均如前述。從而，原告依據強制汽車責任保險法
    第二十七條第一款規定，訴請被告給付一百四十萬元及自起訴狀繕本送達翌日即
    九十一年九月二十日起至清償日止，按週年利率百分之五計算之利息，核無不合
    ，應予准許。
三、原告陳明願供擔保以代釋明聲請宣告假執行，核無不合，爰酌定相當擔保金額，
    准予宣告假執行。
四、據上論結，原告之訴為有理由，依民事訴訟法第七十八條、第三百九十條第二項
    ，判決如主文。
中      華      民      國    九十二    年      二      月    二十六    日
                                臺灣臺中地方法院民事第一庭
~B法      官  鍾啟煒
右為正本係照原本作成
如對本判決上訴，須於判決送達後廿日內向本院提出上訴狀
中      華      民      國    九十二    年      二      月    二十七    日
~B法院書記官


司法院資訊處製作；財團法人民間司法改革基金會備份。
